臺灣臺北地方法院民事判決
109年度重訴字第694號
原      告  美麗華娛樂股份有限公司


法定代理人  張博凱  
訴訟代理人  黃志文律師
被      告  美麗新娛樂股份有限公司

法定代理人  黃世杰  
訴訟代理人  方文萱律師
            李岳庭律師
被      告  林建翰  
訴訟代理人  李岱穎律師
被      告  張猛勝  
訴訟代理人  周志潔律師
上列當事人間請求給付代收款等事件，本院於民國111年1月24日
言詞辯論終結，判決如下：
    主  文
被告美麗新娛樂股份有限公司應給付原告新臺幣壹仟陸佰參拾壹
萬肆仟陸佰伍拾陸元，及自民國一零九年七月十日起至清償日止
，按年息百分之五計算之利息。
原告其餘之訴駁回。
訴訟費用由被告美麗新娛樂股份有限公司負擔百分之十九，餘由
原告負擔。
本判決第一項，於原告以新臺幣伍佰肆拾伍萬元為被告美麗新娛
樂股份有限公司供擔保後，得假執行。但被告美麗新娛樂股份有
限公司如以新臺幣壹仟陸佰參拾壹萬肆仟陸佰伍拾陸元為原告預
供擔保，得免為假執行。
原告其餘假執行之聲請駁回。
    事實及理由
一、原告主張：
　㈠原告前於民國99年11月1日與被告美麗新娛樂股份有限公司（
    原名美麗華威影城股份有限公司，下稱美麗新公司）簽立服
    務契約（下稱系爭服務契約），約定將原告所有位於臺北市
    ○○區○○○路00號6樓至9樓之「美麗華影城」（下稱美麗華影
    城）委託美麗新公司經營複合式電影院，被告甲○○為美麗新
    公司技術部主管，經美麗新公司指派甲○○至原告所屬美麗華
    影城，負責放映部之系統維護等工作，被告乙○○（與美麗新
    公司、甲○○下合稱被告3人）為美麗新公司資訊部門主管，
    持有美麗華影城官方網站、電子郵件、售票系統、電子發票
    系統、POS機等之帳號、密碼及設定變更之最高權限，並知
    悉IMAX廳、LED場次表等設備相關之線路位置及運作方式。
    美麗新公司於受託經營美麗華影城期間，卻於105年間自行
    成立與美麗華影城營業務內容相競爭之皇家影城，且皇家影
    城與美麗華影城間之距離僅約400公尺，步行時間約5分鐘，
    形成原告所屬美麗華影城係由「鄰近之同業競爭者」(即美
    麗新公司)經營之情形。因當時原告及美麗新公司之董事長
    均為丁○○，且丁○○與原告之母公司即訴外人美麗華城市發展
    股份有限公司（下稱美麗華城市公司）之董事長黃憲文及諸
    多董事如訴外人黃世昌、黃彩鳳、黃秋香等均有親屬關係，
    美麗華城市公司遂先以善意規勸之方式，希望丁○○加以改善
    ，然迄至106年間丁○○仍未改善。嗣訴外人即美麗華城市公
    司監察人張政雄於106年11月3日發函予美麗華城市公司，要
    求美麗華城市公司盡速處理。原告董事會因而於107年3月2
    日決議，因美麗新公司經營與美麗華影城業務衝突之皇家影
    城，需重新與美麗新公司議定合作條件及商標事宜；美麗華
    城市公司復改派原告之董事，使有利益衝突之丁○○不再身兼
    原告及美麗新公司之董事長；其後原告並於107年5月2日臨
    時董事會議決議，依系爭服務契約第5條C款約定，終止與原
    告間之服務契約。原告並於107年5月3日以台北北安郵局存
    證號碼第169號存證信函通知美麗新公司系爭服務契約將於3
    個月後終止。詎原告以存證信函通知美麗新公司於3個月終
    止系爭服務契約後，於美麗新公司仍受託美麗華影城經營期
    間，美麗新公司竟以架空美麗華影城工作人員(原有正職人
    員集體離職並跳槽至美麗新公司任職)等方式（被告3人不法
    行為詳下述）報復原告。原告遂不得已於107年6月21日以台
    北松江路郵局存證號碼1373號存證信函通知美麗新公司，立
    即終止系爭服務契約。
　㈡美麗新公司積欠原告票券兌換、票券退款、會員卡贈票等款
    項：
　⒈107年4月至同年6月之票券兌換、會員卡贈票：
　　消費者持由美麗新公司名義所發行之票券（團體券）、會員
    卡，至美麗華影城消費後，原告公司可依系爭服務契約向美
    麗新公司請款。107年4月至同年6月之票券兌換、會員卡贈
    票金額總計新臺幣（下同）1354萬280元，原告得依系爭服
    務契約第2條第A項、第B項約定請求美麗新公司給付之。
　⒉107年6月21日起至108年2月間之票券退款、兌換：
　　原告已於107年6月21日終止與美麗新公司間之系爭服務契約
    ，惟原告自107年6月21日起至107年7月30日止所收受消費者
    持美麗新公司發行之電影票券辦理退票之金額則共計307萬6
    320元，並於107年7月起至108年2月間接受票券兌換1241萬9
    20元，共1548萬7240元，原告得依民法第176條第1項、第17
    9條兩者擇一請求美麗新公司給付之。
　㈢原告因被告3人共同不法行為，受有5519萬2754元之損害，被
    告3人應負連帶侵權行為損害賠償責任；美麗新公司違反其
    契約相關義務，致原告受有5519萬2754元之損害，美麗新公
    司亦應依契約負賠償之責，茲分述如下：
　⒈侵權責任：
　⑴被告3人至少有：①架空美麗華影城工作人員(原有正職人員集
    體離職並跳槽至美麗新公司任職)；②把持及關閉美麗華影城
    運作所需之營運管理(VISTA)、人事、電腦及伺服器權限(使
    美麗華影城難以正常營運)；③使系統異常；④使放映機故障(
    刪除、修改內存參數使放映機無法放映)；⑤未按原告指示於
    官網、手機APP訂票系統及臉書上公告消費者權益事項(使許
    多消費者白跑一趟而造成客訴)；及⑥不再安排電影場次等不
    法行為，以致美麗華影城無法正常營運。原告因此被迫重置
    相關設備，受有543萬9801元之損害，亦受有所失利益4975
    萬2953元之損害。
　⑵被告3人之上述行為，已不法侵害原告之權利，亦以故意背於
    善良風俗之方法，加損害於原告，且至少違反刑法第342條
    、第358條、第359條及公平交易法第25條等保護他人法律，
    應負共同侵權責任。美麗新公司身為僱用人，亦應就受僱人
    甲○○、乙○○之侵權行為，負僱用人責任，原告得依民法第18
    4條第1項前段、後段、第2項、第185條、第188條第1項規定
    ，兩者（即民法第185條、第188條第1項）擇一請求被告3人
    連帶賠償5519萬2754元。
　⒉契約責任：
　  原告請求法院先審理上開侵權責任，如無理由，美麗新公司
    受原告委託經營美麗華影城，本應盡善良管理人注意義務，
    依原告指示處理相關事務，並應將經營情形向原告報告。詎
    美麗新公司不僅未善加履行前揭義務，反以上述破壞放映軟
    體、拒絕提供相關帳號及密碼等不法行為，妨害美麗華影城
    之正常營運，致原告須重新購買並建置相關系統設備(主要
    為軟體)受有543萬9801元之損害，並因無法正常營運受有49
    75萬2953元所失利益之損害，合計5519萬2754元，原告得依
    民法第544條、227條規定，兩者擇一請求美麗新公司賠償55
    19萬2754元。。
　㈣並聲明：
　⒈美麗新公司應給付原告2902萬7520元，暨自起訴狀繕本送達
    翌日起至清償日止，按年利率5％計算之利息。
　⒉被告3人應連帶給付原告5519萬2754元，暨自起訴狀繕本送達
    翌日起至清償日止，按年利率5％計算之利息。
　⒊願供擔保，請准宣告假執行。
二、美麗新公司則以：
　㈠針對原告請求美麗新公司積欠原告票券兌換、票券退款、會
    員卡贈票等款項：
　⒈針對107年4月至同年6月之票券兌換、會員卡贈票：
　　原告與美麗新公司合作期間，由美麗新公司管理、經營旗下
    各影城據點。其商業模式係由美麗新公司先行採購、支出相
    關行銷、文宣、人事等費用後，再由旗下各影城據點依其需
    求，向美麗新公司採購、並支付款項予美麗新公司。美麗新
    公司於107年4月至6月，尚對原告有274萬9791元之應收帳款
    債權，原告主張之金額，應再扣除原告應給付予美麗新公司
    之款項，方為原告有權請求之金額。
　⒉針對107年6月21日起至108年2月間之票券退款、兌換：　
　⑴美麗新公司早於107年6月21日即召開記者會，公布美麗新公
    司之退票辦法，則原告所公布之退票政策，乃原告自行決定
    之商業條件，違反美麗新公司明示或可得推知之意思，以無
    因管理規定向美麗新公司請求票券退款、兌換，並無理由。
　⑵美麗新公司為票券發行人，票券買賣關係存在於美麗新公司
    與消費者間。原告既非契約當事人，亦非美麗新公司代理人
    ，縱使原告向消費者給付票款，也不會解除美麗新公司契約
    上責任。況證人即原告之主辦會計侯佩莉自述未將107年7月
    至108年2月之團券交回予美麗新公司，美麗新公司既無法持
    票券向信託銀行取回信託價金，即未因原告受理消費者票券
    退款之行為而受有利益，原告以不當得利規定向美麗新公司
    請求票券退款，並無理由。
　⑶原告之舉，形同向消費者收購票券，承受消費者對美麗新公
    司之權利義務，然因原告並未符合美麗新公司所公布之退票
    政策，原告並無任何法律上及契約上依據要求美麗新公司退
    還票款。　
　⑷臺灣新光商業銀行股份有限公司（下稱新光銀行）信託部110
    年10月18日新光銀信託字第1100061239號函（下稱系爭新光
    回函）無法分辨美麗新公司已領回之信託金額之電影票兌換
    券票號，原告逕主張美麗新公司就所發行電影票兌換券辦理
    信託之金額業已領回、未領回者亦可領回云云，明顯可議。
    　
　㈡針對違約行為：
  ⒈原告稱被迫重置直美麗華影城相關設備云云，惟自原告於107
    年3月經營權異動後，原告先於107年4月1日安排訴外人丙○○
    出任副總經理，丙○○嗣指派訴外人傅志光自107年6月11日起
    任營運經理，排除美麗新公司依系爭服務契約第1條第E項所
    擁有之管領支配能力，並實質接管美麗華影城。原告及美麗
    新公司間自斯時起契約糾紛迭生，惟因系爭服務契約仍繼續
    存在，本由美麗新公司管理相關軟硬體設備，在兩造間未合
    意變更合作模式前，原告並無法律上及契約上基礎要求美麗
    新公司交接美麗華影城軟硬體設備之最高管理者使用權限。
　⒉原告宣稱之美麗新公司重大違約事由，皆發生於原告107年6
    月11日違約接管美麗華影城之後。原告違約在先，美麗新公
    司當無法對107年6月11日後美麗華影城異常情狀負責，更不
    可能於107年6月11日再依系爭服務契約第1條提供服務。因
    丙○○及傅志光之新管理團隊經驗不足，其經營不善所致之美
    麗華影城異常情狀，當與美麗新公司無關。
　㈢針對侵權責任：
　　原告無法說明其所請求之損害賠償5519萬2754元，其中有多
    少金額係因美麗新公司之侵權行為所致？有多少金額係因甲○○之侵權行為所致？又有多少金額係因乙○○之侵權行為所致
    ？蓋原告主張被告3人之侵權行為不盡相同，而美麗新公司
    又因「自己行為」及「雇主責任」須承擔責任，惟美麗新公
    司仍無法確定被告3人所各自負擔之金額為何。原告並未舉
    證甲○○蓄意破壞美麗華影城放映機，且原告於107年6月12日
    已知侵權行為損害及賠償義務人為乙○○，卻於109年6月16日
    始起訴，已罹於時效。
　㈣針對所受損害：　　　　
　　原告既片面終止與美麗新公司間之系爭服務契約關係，本不
    應再繼續使用美麗新公司之官方網站、APP、電子郵件系統
    ，而有重新建置之必要。又原告稱無法使用影院系統軟體VI
    STA，卻又提出VISTA BOX OFFICE SUMMARY，不無可議。依
    證人即原告資訊部副理林世鎧之證述，顯然原告重置影院相
    關設備相關行為，只是為了直接排除美麗新公司對於美麗華
    影城之事實上掌握，原告逕將其商業活動之費用加諸於被告
    3人身上，並無理由。
　㈤針對所失利益：　
　　原告所主張之所失利益援引「美麗華大直影城106年度同期
    營收」作為比較基準。惟美麗華影城於106年尚由美麗新公
    司經營管理，原告既無管理影城之專業，且經營能力、商業
    判斷、品牌效應，均與美麗新公司截然不同，原告援引美麗
    新公司經營時之營收作為比較基準，又未提出其他佐證證明
    其經營表現與美麗新公司具可比較性，主張並無理由等語，
    資為抗辯，並聲明：原告之訴及假執行之聲請均駁回。願供
    擔保請准宣告免予假執行。
三、甲○○則以：
　㈠針對侵權責任：
　　原告主張甲○○透過遠端操作方式，刪除、修改影廳內放映設
    備之內存參數，導致美麗華影城放映設備於107年6月18日故
    障。惟原告就上開主張，僅引用臺灣臺北地方檢察署（下稱
    臺北地檢署）108年度偵字12870號起訴書為唯一證據，未盡
    其舉證責任。放映機不會因為參數被刪除而發生硬體設備之
    異常，且依放映機設備特性，甲○○於107年6月18日凌晨客觀
    上無從透過遠端操作破壞放映機。107年6月18日後，訴外人
    即原告員工林嘉駿送設備商檢修之放映機，只有1台；且該
    放映機故障之原因，係林嘉駿擅自將放映機配件ICP上電池
    拔除，客觀上並無5台放映機損壞之情事。本件實乃原告疏
    於監督，放任工讀生在無放映技師陪同下自行操作精密儀器
    所致，而放映機設備異常之情形，亦已由107年6月17日到職
    正職訴外人何旻錦做修復。
　㈡針對所受損害、針對所失利益：
　　原告請求甲○○應與美麗新公司、乙○○，連帶給付其鉅額費用
    支出，但原告指稱甲○○之侵權行為使放映機故障或異常，與
    原告主張之所受損害、所失利益均無因果關係，證人侯佩莉
    僅為主辦會計，關於美麗華影城無法營運之原因之證述，是
    否得引為證，非無爭議，原告費用之支出亦欠缺必要性及合
    理性，甲○○並援引美麗新公司、乙○○關於所受損害、所失利
    益之抗辯。
　㈢甲○○僅係每月戮力完成分內工作，卻因職責範圍遭原告無故
    捲入公司經營紛爭。原告以無證據之指控，向受薪階級之甲○○逕為請求負擔5519萬2754元鉅額損害賠償，甲○○實難承受
    等語，資為抗辯，並聲明：原告之訴及假執行之聲請均駁回
    。願供擔保請准宣告免予假執行。
四、乙○○則以：
　㈠針對侵權責任：
　⒈原告不外以電子郵件，陳稱原告對乙○○有聯繫及要求提供資
    訊系統之帳號、密碼及管理權限云云。然原告提出之電子郵
    件，發信人為丙○○，丙○○斯時非原告之法定代理人，並無代
    表原告之法律地位，不能認為屬原告對乙○○之要求。
　⒉原告所提出之所謂交接清單，內容龐雜，顯非證人林世鎧以
    電話即可向乙○○清楚溝通，況證人林世鎧係於107年7月1日
    才到職，乙○○亦無法認知證人林世鎧是否有權代表原告之權
    限。至原告另執存證信函稱有要求交接清單云云，惟乙○○非
    存證信函之收件人，對乙○○實不存在所謂交接清單。
　⒊原告根本未就民法第184條第1項之各項構成要件要素逐一涵
    攝，僅泛稱乙○○有侵權行為云云。然乙○○是資訊部門主管，
    有何能力使其他員工離職？放映機系統故障又與其有何關係
    ?遑論電腦資訊系統權限，究竟是原告的財產權還是財產上
    利益，原告未交代即逕稱乙○○有侵權行為云云，不符法學方
    法。
　⒋原告稱乙○○有違反刑法第342條、第358條、第359條及公平交
    易法25條云云。依我國法制，有無違反刑法規定，由檢察機
    關偵查之；有無違反公平交易法之規定，由行政院公平交易
    委員會裁處之。乙○○迄今未曾受到檢察機關發動偵查，更未
    受到公平交易委員會裁處，是稱乙○○有上開違反保護他人法
    律之事，殊屬無稽。　
　⒌乙○○僅為美麗新公司之受雇勞工，本依雇主之指揮監督，於
    自己之專業領域內提供勞務。至於公司與公司間之商業或企
    業糾紛，乙○○無從認識，亦無共同關連之行為，當不能僅憑
    原告一面之詞即予歸責。　
　㈡針對所受損害、針對所失利益：　　
　　本院前要求原告提出證人林世鎧當庭所證稱之詢價資料。詎
    原告公司根本未提詢價資料，而是重複提出請購單。惟請購
    單僅能說明原告有採購，無法證明原告是在合理的價格下採
    購相關設備。易言之，本件損害賠償請求之金額，在無詢價
    單之情況下，無法證明原告是出於正常採購程序而決定支出
    金額，乃乙○○縱有賠償責任，亦非原告主張之金額，並援引
    美麗新公司、甲○○關於所受損害、所失利益之抗辯。
　㈢原告並非乙○○之雇主，對乙○○無指揮權，乙○○對原告亦無任
    何具體之作為及勞務提供義務。至於乙○○之雇主美麗新公司
    與原告之間就服務契約有何糾紛，本非屬乙○○之所得干預事
    。原告將與美麗新公司之間的重大契約及商業糾紛，苛責於
    受月僅受領固定薪水而屬勞工階層之乙○○，要求乙○○連帶給
    付與月薪顯不相當之5519萬2754元鉅額賠償，是屬濫行訴訟
    ，牽連無辜。
　㈣縱認乙○○構成侵權行為，原告於107年6月12日已知侵權行為
    損害及賠償義務人為乙○○，卻於109年6月16日始起訴，已罹
    於時效，乙○○為時效抗辯等語，資為抗辯，並聲明：原告之
    訴及假執行之聲請均駁回。願供擔保請准宣告免予假執行。
五、兩造不爭執事項（見本院卷四第244-245頁）：
　㈠原告前於99年11月1日與美麗新公司簽立系爭服務契約，約定
    將原告所有美麗華影城委託美麗新公司經營複合式電影院。
    依系爭服務契約第4條第A項之約定，系爭服務契約之服務期
    間為期3年，如期滿前，雙方任何一方未以書面提出到期終
    止之要求，契約服務期限自動延長3年，系爭服務契約分別
    於102年、105年自動延長3年。
　㈡原告用以計算107年4、5、6月電影票兌換券(或稱團體票券)
    兌換、會員卡贈票數量之票券原本，現由美麗新公司持有中
    。107年3月以前由美麗新公司發行並已於美麗華影城兌換之
    票券，亦同由美麗新公司所持有。
　㈢原告及美麗新公司簽訂系爭服務契約當時，雙方公司之董事
    長均為同一人(即美麗新公司之法定代理人丁○○)。
　㈣美麗新公司於105年3月4日在臺北市○○區○○路000號自行開設
    皇家影城，皇家影城與美麗華影城間之距離約400公尺，步
    行時間約5分鐘。美麗華城市公司張政雄監察人至106年11月
    3日始發函警告。
　㈤原告107年5月2日臨時董事會議決議，依系爭服務契約第5條
    第C項約定「本契約生效後，甲乙雙方得於3個月以前以書面
    通知他方終止本契約…」，終止與美麗新公司間之系爭服務
    契約。原告並於107年5月3日以原證5之台北北安郵局存證號
    碼第169號存證信函通知美麗新公司系爭服務契約將於3個月
    後終止。
　㈥原告於107年5月間之法定代理人為黃秋香，丙○○（即原告現
    任法定代理人）自107年5月間指派傅志光於107年6月11日擔
    任原告營運經理，美麗華影城由原告接管自營。　
　㈦原告於107年6月21日召開記者會，自行宣布自107年6月22日
    起，關閉美麗華大直影城。
　㈧美麗新公司於107年6月21日召開記者會，公布美麗新公司團
    券退票辦法。
　㈨原任職於原告之訴外人即技術部督導陳璧維、訴外人即儲備
    督導郭信瑋、訴外人即副理蕭毓芳、訴外人即行政助理陳瀅
    帆、訴外人即正職臧永軒、訴外人即儲備經理鄭淳方、訴外
    人即行銷專員曾雲歆、訴外人即儲備督導穆昌翰、訴外人即
    柯憲勳、訴外人即放映技師王俊傑、鄭嘉誠、訴外人即機電
    技師蔡志良，於107年6月間離職後，即至美麗新公司任職。
　㈩原告於107年6月21日以原證6之台北松江路郵局存證號碼1373
    號存證信函通知美麗新公司，以該函立即終止系爭服務契約
    。
　甲○○為美麗新公司技術部主管，經美麗新公司指派甲○○至原
    告所屬美麗華影城，負責放映部之系統維護等工作。
　臺北地檢署以原證11之108年度偵字第12870號起訴書，以「
    甲○○係美麗新娛樂股份有限公司（原名美麗華威影城股份有
    限公司，以下均稱美麗新公司）技術部主管，美麗新公司與
    美麗華娛樂股份有限公司（下稱美麗華公司）原均屬黃氏集
    團控制之美麗華事業集團，美麗新公司受美麗華公司委任，
    而指派甲○○於民國107年1至5月間，至臺北市○○區○○○路00號
    6至9樓之『美麗華影城』擔任放映部經理，負責放映部之設備
    採購、營業運作及系統維護等工作，嗣因黃氏集團經營糾紛
    ，而終止其派任『美麗華影城』之任務。詎甲○○竟基於無故侵
    入電腦設備及無故變更、刪除電磁紀錄之犯意，於如附表編
    號1至4所示時間，以『Team Viewer』軟體，連線至『美麗華影
    城』可對各影廳放映設備執行指令之『Theater Management S
    ystem』系統（下稱TMS系統），並輸入其帳號『Hank-Lin-Mir
    amar』及密碼而登入TMS系統，再連線至第1、3、5、6、9影
    廳之放映設備（廠牌：Barco；型號：DP2K-32B）後，輸入
    其因派任於美麗華影城期間所取得之帳號、密碼，而登入上
    開5影廳之放映設備系統，並刪除、修改內存參數，致『美麗
    華影城』第1、3、5、6、9廳放映設備於108年6月18日凌晨，
    因無法存取『Lens encoder file』、『Light sensor calibra
    tion file』等檔案文件，致無法正常播放電影，亦無法以重
    新開機之平常方式排除故障而被迫停止營業。嗣甲○○復承前
    無故侵入他人電腦之接續犯意，於如附表編號5至22所示時
    間，仍持續以前開方式登入『美麗華影城』放映設備。」之犯
    罪事實，認甲○○涉犯刑法第358條之故侵入他人電腦罪及刑
    法第359條之無故刪除、變更他人電磁紀錄罪，而對甲○○提
    起公訴。
　美麗新公司因受原告委託經營美麗華影城，而持有「美麗華
    影城」官方網站、電子郵件、售票系統、電子發票系統、PO
    S機等之帳號、密碼及設定變更之最高權限，並知悉IMAX廳
    、LED場次表等設備相關之線路位置及運作方式，美麗新公
    司之負責人員為乙○○（擔任美麗新公司資訊部門主管）。
　原告與乙○○間曾有下列電子郵件往來：
　⒈原告於107年6月12日下午4：52寄發電子郵件予乙○○，請其提
    供資訊系統管理權限，要有Vista遠端登入連線帳號，包含
    各項最高權限。
　⒉乙○○則於107年6月13日上午7：12，以電子郵件回覆表示：請
    正式出個公司紙本公文，把細節說清楚，這樣比較好處理。
　⒊原告於107年6月13日下午3：12寄發電子郵件予乙○○，表示：
    各項資訊系統均由原告付款，可以當作這封信就是正式公司
    函文，並提供帳號，任何帳號所作的事，系統都會留下紀錄
    ，不需要多擔心。
　⒋原告於107年6月13日下午6：29寄發電子郵件予乙○○，表示近
    日陸續有於員工離職交接中，請勿更動各項電腦、系統含Vi
    sta的帳號、密碼、權限。
  ⒌乙○○於107年6月14日上午9：06以電子郵件回覆：請正式發有
    公司大小章的正式公文。
六、本院得心證之理由：
　㈠訴之聲明第一項：
　⒈107年4月至同年6月之票券兌換、會員卡贈票：
　⑴按「A.票券銷售：乙方（按：即原告，下同）需代為銷售由
    甲方（按：即美麗新公司，下同）名義所發行之團體券、超
    值優惠券（日後新增之券種，以『補充協議』訂之）等，同時
    應接受持券人至乙方營業場所使用，乙方可依券面價值向甲
    方請款。請款方式：每月十日前，將上月『銷售票券報表』、
    『回收票券正本』提供甲方，同時附上請款憑證（證明單等）
    。若銷售金額大於兌換金額，差額部分於當月月底，由乙方
    支付予甲方；若兌換金額大於銷售金額，差額部分於當月月
    底，由甲方支付予乙方。」，系爭服務契約第2條第A項定有
    明文。
　⑵原告主張107年4月至同年6月之票券兌換、會員卡贈票金額13
    54萬280元等情，業據證人侯佩莉於本院審理中證稱：團券
    的發行是美麗新公司，原告提供勞務給消費者，會把團券收
    回來再向美麗新公司請款，原證7至9所示之電子郵件及證明
    單是作為請款的證明，107年4月至同年6月收回的團券原本
    都已經交付美麗新公司，我沒有接獲過美麗新公司針對107
    年4月至同年6月兌換團券應付金額有異議之情況等語（見本
    院卷四第58-59頁），並有如原證7至9所示原告人員寄送給
    美麗新公司人員107年5月8日、107年6月11日電子郵件、107
    年4月份、107年5月、107年6月證明單各1份在卷可佐（見本
    院卷一第61-83頁）。且被告3人對原告用以計算107年4、5
    、6月電影票兌換券(或稱團體票券)兌換、會員卡贈票數量
    之票券原本，現由美麗新公司持有中，107年3月以前由美麗
    新公司發行並已於美麗華影城兌換之票券，亦同由美麗新公
    司所持有等情，亦不爭執（見不爭執事項㈡），原告業就系
    爭服務契約第2條第A項之給付條件之具備盡舉證之責，向美
    麗新公司請求1354萬280元，應屬有據。
　⑶美麗新公司抗辯：美麗新公司於107年4月至6月，尚對原告有
    274萬9791元之應收帳款債權，並以被證1、16-19為證等語
    （見本院卷四第177頁），原告對此則以：被證1中之「2018
    年春酒現金獎、最佳表演獎20500元」、「107/06企業郵件
    服務月租費1634元」、「美麗華影城l0000000/6新帳號推廣
    方案費用473元」、「6月份行銷分攤收入61759元」，原告
    查無相應單據等語回應（見本院卷四第145頁），是美麗新
    公司所抗辯之274萬9791元應收帳款債權，原告僅就上開4筆
    費用有所爭執，美麗新公司自應就上開4筆費用之支出盡舉
    證之責。美麗新公司對此雖提出如被證16-19所示之美麗新
    公司轉帳傳票、2018年春酒費用分攤明細、 2018年6月份新
    世紀資通企業郵件分攤費、行銷分攤費用、電子發票各1份
    為證（見本院卷四第199-213頁），然美麗新公司自行製作
    之文件，不得據以證明費用之支出，另電子發票之金額亦與
    美麗新公司請求金額不符，難認美麗新公司就上開4筆費用
    之支出已盡舉證之責，美麗新公司抗辯之107年4月至同年6
    月之應收帳款債權，應僅於266萬5425元（計算式：274萬97
    91元－2萬500元－1634元－473元－6萬1759元＝266萬5425元）範
    圍內有理由。
　⑷因此，原告就107年4月至同年6月之票券兌換、會員卡贈票雖
    得依系爭服務契約第2條第A項約定請求1354萬280元，但應
    扣除美麗新公司於同時期得向原告請求之應收帳款266萬542
    5元，是僅於1087萬4855元（計算式：1354萬280元－266萬54
    25元＝1087萬4855元）範圍內，有理由。另原告此項請求另
    以系爭服務契約第2條B項約定為請求權基礎，但該項約定是
    針對原告代為銷售美麗新公司名義發行之會員卡（爆爆卡）
    ，原告再向美麗新公司請款之情形，觀諸原告所提原證7至9
    所示證據資料，均無涉會員卡之請款，此部分請求權基礎自
    屬贅引，應予駁回。
　⒉107年6月21日起至108年2月間之票券退款、兌換：
　⑴原告並未舉證因票券退款、兌換支出1548萬7240元：
　①原告主張自107年6月21日起至107年7月30日止所收受消費者
    持美麗新公司發行之電影票券辦理退票之金額則共計307萬6
    320元，並於107年7月起至108年2月間接受票券兌換1241萬9
    20元，共1548萬7240元等情，固已提出如原證10所示之停業
    期間信託票券退還現金統計表/復業期間信託票券回收使用
    統計表、如原證27/27-1所示之107年6月21日至108年2月票
    券掃描電子檔各1份為證（見本院卷一第85頁、本院卷三第1
    27頁）。惟因美麗新公司業以不確定製作人及文件來源、經
    原告與美麗新公司訴訟外核對結果，原證10與原證27/27-1
    內容不一致為由，否認原證10、原證27/27-1之形式真正（
    見本院卷三第117頁、本院卷四第245頁），雖原證10為原告
    自行製作之表格，原證27/27-1為票券掃描電子檔，均無文
    書成立之真正之問題，僅有實體上之證明力高低之問題，美
    麗新公司所為形式真正之抗辯，並無可採，然原告關於107
    年6月21日起至108年2月間因票券退款、兌換支出1548萬724
    0元事實，既經美麗新公司否認，原告對此有利於之事實，
    即應盡舉證之責。
　②原告欲請求自107年6月21日起至107年7月30日止所收受消費
    者持美麗新公司發行之電影票券辦理退票之金額及接受票券
    兌換之金額，至少需就：一、退票/票券兌換之電影票券張
    數，二、原告因此所支出之金額之事實盡舉證之責。關於前
    者（退票/票券兌換之電影票券張數），原告雖提出原證10
    、原證27/27-1、如原證45所示之電影票票券編號明細等證
    據，然原證10核計之票券張數為6萬8069張（計算式：1萬36
    19張＋5萬4450張＝6萬8069張），原證45核計之票券為6萬770
    7張（計算式：866張＋1052張＋6萬5789張＝6萬7707張），以
    形式審查即見數量上出入，自難遽信原告所提原證10之內容
    真正。原告又未舉證原證27/27-1之實際張數，難以之為數
    量計算之基礎。關於後者（原告因此所支出之金額），原告
    在本件訴訟中均未提出證據證明之，是原告關於此項請求之
    因電影票券辦理退票、接受票券兌換支出1548萬7240元之基
    礎事實，均難驟信為真。
　⑵按未受委任，並無義務，而為他人管理事務者，其管理應依
    本人明示或可得推知之意思，以有利於本人之方法為之；管
    理事務，利於本人，並不違反本人明示或可得推知之意思者
    ，管理人為本人支出必要或有益之費用，或負擔債務，或受
    損害時，得請求本人償還其費用及自支出時起之利息，或清
    償其所負擔之債務，或賠償其損害，民法第172條、第176條
    第1項分別定有明文。是民法第176條第1項所規定之無因管
    理人向本人請求支付必要費用，係以管理事務利於本人且不
    違反本人明示或可得推知之意思為其要件。本件原告雖執民
    法第176條第1項為請求權基礎，主張其無因管理為美麗新公
    司支出1548萬7240元，管理事務利於本人，並不違反本人明
    示或可得推知之意思云云，然美麗新公司抗辯其始為票券發
    行人，早於107年6月21日召開記者會，公布美麗新公司詳細
    退票辦法，原告所為退票或票券兌換，違反美麗新公司明示
    或可得推出之意思等語，業已提出如被證2所示之公告1份為
    證（見本院卷一第327頁）。依被證2所示，已包括美麗新公
    司聲明消費者仍可持美麗新公司發行之團體優惠券於大直皇
    家影城、台茂影城、台茂皇家影城使用，權益不受影響、補
    償方案（憑券消費另贈小爆小可）、優惠期限之展延、退券
    管道等，是原告就美麗新公司發行之票券自行公布退票政策
    ，已違反美麗新公司明示之意思甚明，自不得依民法第176
    條第1項請求因無因管理事務所支出之費用。
　⑶按無法律上之原因而受利益，致他人受損害者，應返還其利
    益，民法第179條前段定有明文。查原告並未舉證因票券退
    款、兌換支出1548萬7240元，已難認其受有1548萬7240元之
    損害。再者，本院前檢附原證45之電影票票券編號明細函詢
    新光銀行電影票券兌換事宜，經新光銀行信託部函覆：一、
    美麗新公司發行之本院函詢所電影票兌換券，全部由美麗新
    公司依兌換券面額將金額存入新光銀行信託專戶無誤。二、
    新光銀行於美麗新公司存入預計提領之電影票兌換券價款後
    ，始交付等額之電影票兌換券予美麗新公司，即新光銀行僅
    管控其所提領之電影票兌換券受有信託管理，至於電影票兌
    換券提領後之銷售情形非信託管理範疇，新光銀行對於美麗
    新公司銷售電影票兌換券予消費者時，是否向消費者收取電
    影票兌換券價款不知情。三、本院函詢所電影票兌換券共6
    萬7707張，其中6萬1552張（共1400萬9680元）已由美麗新
    公司領回信託金額，餘6155張（共1415萬5650元）尚未領回
    信託金額，其信託期間皆已屆期（信託到期日為109年4月30
    日），可由美麗新公司領回，有系爭新光回函1份在卷可考
    （見本院卷四第31-32頁）。是依系爭新光回函可知，美麗
    新公司向消費者銷售電影票兌換券前，業已先行將兌換券面
    額之金額存入新光銀行信託專戶，美麗新公司要構成（無法
    律上原因）受有利益，原告須證明為美麗新公司給付退票金
    額予消費者，或為美麗新公司兌換票券予消費者，而使美麗
    新公司免於支付退票金額或兌換票券之義務，卻又能向信託
    銀行取回票券面額之信託金額。然原告雖持原證45電影票票
    券編號明細，主張即為107年6月21日以後，由購買電影票兌
    換券之消費者持以向原告退款之票券，以及107年7月以後由
    購買電影票兌換券之消費者持以向原告兌換電影票之票券，
    美麗新公司已領回其中6萬1552張之信託金額，其餘6155張
    之信託金額亦已可領回云云（見本院卷四第134頁），惟美
    麗新公司以原證45看不出日期，看不出為107年6月21日之票
    券為由，否認原告之前揭主張（見本院卷四第244頁），即
    應由原告續就原證45是否均為原告於107年6月21日收受之退
    款、兌換票券、原證27/27-1與原證45之關聯性盡舉證之責
    ，因原告未就此部分舉證說明之，自難逕為認定美麗新公司
    受有利益之事實。因此，原告依民法第179條規定請求美麗
    新公司給付不當得利，因未就原告受損害、美麗新公司受有
    利益之事實盡舉證之責，自屬無據。
　⒊綜上，原告第一項聲明之請求，於1087萬4855元範圍內，應
    屬有據，逾此範圍，則屬無據。　
　㈡訴之聲明第二項：
　⒈侵權責任：
　⑴按數人共同不法侵害他人之權利者，連帶負損害賠償責任，
    民法第185條第1項前段定有明文；受僱人因執行職務，不法
    侵害他人之權利者，由僱用人與行為人連帶負損害賠償責任
    ，民法第185條第1項前段、第188條第1項前段分別定有明文
    。前者之共同侵權行為損害賠償責任，係以共同行為人均具
    備侵權行為之要件、共同行為人之行為須具共同關聯性為責
    任成立之要件，而責任之範圍，則須以與共同行為間有因果
    關係存在之損害，始為共同侵權責任負責之範圍。後者之僱
    用人責任，係以行為人須為僱用人之受僱人、受僱人須負侵
    權行為責任、受僱人因執行職務而為侵權行為為責任成立之
    要件，而責任之範圍，則須以與受僱人執行職務所生損害，
    始為僱用人責任負責之範圍。
　⑵原告雖主張被告3人有①架空美麗華影城工作人員(原有正職人
    員集體離職並跳槽至美麗新公司任職)；②把持及關閉美麗華
    影城運作所需之營運管理(VISTA)、人事、電腦及伺服器權
    限(使美麗華影城難以正常營運)；③使系統異常；④使放映機
    故障(刪除、修改內存參數使放映機無法放映)；⑤未按原告
    指示於官網、手機APP訂票系統及臉書上公告消費者權益事
    項(使許多消費者白跑一趟而造成客訴)；及⑥不再安排電影
    場次等不法行為，然甲○○為美麗新公司技術部主管，經美麗
    新公司指派甲○○至原告所屬美麗華影城，負責放映部之系統
    維護等工作，乙○○則係擔任美麗新公司資訊部門主管，因美
    麗新公司因受原告委託經營美麗華影城，而持有「美麗華影
    城」官方網站、電子郵件、售票系統、電子發票系統、POS
    機等之帳號、密碼及設定變更之最高權限，並知悉IMAX廳、
    LED場次表等設備相關之線路位置及運作方式，乙○○即為美
    麗新公司之負責人員等情，固為甲○○、乙○○所不爭（見不爭
    執事項、），原告所主張之上開6項不法行為，其中①、⑤
    、⑥部分，被告3人間並無存在共同關聯性行為之可能，亦非
    甲○○、乙○○執行職務之範圍，其中②、③部分雖為乙○○執行職
    務之範圍，原告並未舉證該部分與原告、甲○○間有何共同關
    聯性行為存在，與甲○○執行職務範圍之關聯；其中④部分雖
    為甲○○執行職務之範圍，原告亦未舉證該部分與原告、乙○○
    間有何共同關聯性行為存在，與乙○○執行職務範圍之關聯，
    原告主張被告3人應負共同侵權責任、僱用人責任，於責任
    成立層次，要件已有不備，顯屬無據，遑論原告就責任範圍
    層次，亦未舉證損害與共同行為、執行職務行為間存在因果
    關係，請求被告3人一併就所主張之損害5519萬2754元負連
    帶損害賠償責任云云，亦屬無據。另乙○○雖提出時效抗辯云
    云，然因乙○○係先位抗辯無原告主張之侵權行為，如本院認
    定有，則為時效抗辯（見本院卷四第225頁），因原告主張
    之侵權責任，已不成立，自毋庸另予論駁乙○○之時效抗辯，
    附此敘明。
　⒉契約責任：
　⑴系爭服務契約已於107年6月21日經原告合法終止：
　①按「A.本契約之服務期間自訂立日起，為期三年。本契約期
    滿前，如甲乙雙方任何一方未以書面提出契約到期終止之要
    求，則視同本契約繼續有效，自動延長執行三年，嗣後亦同
    。B.因天災、地變、洪水、戰爭等不可抗力之事件，致本契
    約無法繼續履行時，一方得通知他方終止本契約。C.甲乙雙
    方應善盡履行本契約之責任，除因本契約之規定或他方重大
    違約之事由外，未經他方同意，不得終止或解除本契約。」
    、「A.甲乙雙方任一方違反本契約之任一條款，經未違約之
    一方以書面通知違約之一方，並要求於三十日之期間補正，
    若違約之一方未能遵期補正者，未違約一方得以書面通知違
    約之一方終止本契約。B.本契約因非可歸責於任一方之原因
    而終止時，任一方對他方均不負損害賠償責任。C.本契約生
    效後，甲乙雙方得於三個月前以書面通知他方終止本契約，
    但因第五條第A項規定終止本契約者，不受此一年期間限制
    。」，系爭服務契約第4條、第5條分別定有明文。依文義解
    釋、體系解釋及目的解釋，若一方有系爭服務契約第4條第C
    項重大違約事由發生，即無須依同契約第5條第A項約定通知
    並給予30日補正期間，合先敘明。
　②原告主張美麗新公司有：⓵架空美麗華影城工作人員(原有正
    職人員集體離職並跳槽至美麗新公司任職)；⓶把持及關閉美
    麗華影城運作所需之營運管理(VISTA)、人事、電腦及伺服
    器權限(使美麗華影城難以正常營運)；⓷使系統異常；⓸使放
    映機故障(刪除、修改內存參數使放映機無法放映)；⓹未按
    原告指示於官網、手機APP訂票系統及臉書上公告消費者權
    益事項(使許多消費者白跑一趟而造成客訴)；及⓺不再安排
    電影場次等不法行為等情，其中原任職於原告技術部督導陳
    璧維、儲備督導郭信瑋、副理蕭毓芳、行政助理陳瀅帆、正
    職臧永軒、儲備經理鄭淳方、行銷專員曾雲歆、儲備督導穆
    昌翰、柯憲勳、放映技師王俊傑、鄭嘉誠、機電技師蔡志良
    ，於107年6月間離職後，即至美麗新公司任職；原告與乙○○
    間曾有如不爭執事項所示電子郵件往來等情，均為美麗新
    公司所不爭（見上開不爭執事項㈨、）；又原告於107年6月
    15日寄發存證信函予美麗新公司，請其配合交接IT相關網路
    設備、伺服器、使用者端設備、應用系統面乙情，亦有台北
    松江路郵局107年6月15日存證號碼001340號存證信函1份在
    卷可考（見本院卷二第49-50頁）；證人林世鎧亦於本院審
    理中證稱：我於107年7月2日報到原告公司，擔任資訊部副
    理迄今，107年7月2日至107年7月15日間交接時，有試圖跟
    美麗新公司之乙○○聯繫，是以電話聯繫3次，電話有接通，
    我有請乙○○進行交接清單，但乙○○拒絕等語（見本院卷四第
    49-50頁），足見原告所屬人員，從美麗華影城管理階層至
    放映、機電技師於107年6月11日至107年6月17日期間大量離
    職，且原告公司人員以上開電子郵件或電話方式向乙○○要求
    交付美麗華影城各項資訊系統管理權限，未獲乙○○交付，縱
    原告公司正式以存證信函要求交接系統，亦未獲美麗新公司
    置理等情為真，原告因此僅得於107年6月21日召開記者會，
    自行宣布自107年6月22日起，關閉美麗華大直影城（見不爭
    執事項㈦），美麗新公司自已構成系爭服務契約之重大違約
    ，原告自得以系爭服務契約第4條第C項約定，終止系爭服務
    契約，且無須給予補正時間。因此，原告主張以台北松江路
    郵局107年6月21日存證信函1373號存證信函通知美麗新公司
    ，立即終止系爭服務契約，自屬有據，而前開存證信函，美
    麗新公司已於同日收到乙情，有前開存證信函、送達證書各
    1份在卷可佐（見本院卷一第57-59頁），是系爭服務契約已
    於107年6月21日經原告合法終止，應堪認定。
　③美麗新公司固抗辯：美麗華影城已於107年6月11日由原告違
    約接管，系統異常係遠傳電信系統故障造成，設備損壞係原
    告員工之操作錯誤所造成云云。然原告接管自營美麗華影城
    ，係屬依系爭服務契約之合法權利行使，並無違約可言，且
    縱由原告接管自營，美麗華影城之資訊系統管理權限至107
    年6月19日仍由美麗新公司所掌管，否則原告無需向美麗新
    公司人員頻頻索回資訊系統管理權限，至為明確。且系爭服
    務契約經原告於107年6月21日合法終止前，美麗華影城人員
    訓練亦係美麗新公司依系爭服務契約應負之義務，縱原告員
    工於發現故障時拔除放映機電池之判斷有誤，亦係美麗新公
    司對於人員訓練不周全所致，美麗新公司此部分抗辯，委無
    足採。
　⑵原告得依民法第544條規定向美麗新公司求償：　
　　按受任人處理委任事務，應依委任人之指示，並與處理自己
    事務為同一之注意，其受有報酬者，應以善良管理人之注意
    為之；受任人因處理委任事務有過失，或因逾越權限之行為
    所生之損害，對於委任人應負賠償之責，民法第535條、第5
    44條分別定有明文。查系爭服務契約雖於107年6月21日經原
    告合法終止，在終止前，因系爭服務契約係屬有償委任契約
    之性質，依民法第535條規定，美麗新公司仍應遵從原告之
    指示處理委任事務，並依善良管理人注意義務為之。又美麗
    新公司於107年6月21日前，即有如上述之重大違約事由，已
    如前述，即屬在系爭服務期間，不依委任人即原告之指示處
    理事務，致原告僅得先行關閉美麗華影城，重置相關系統、
    設備，以恢復正常營運，自屬違反善良管理人注意義務，而
    有過失，原告依民法第544條規定，向美麗新公司求償損害
    ，自屬有據。
　⑶原告請求所受損害為543萬9801元，有理由：
　①原告主張因美麗新公司之重大違約行為，被迫重置相關系統
    、設備，而支出①重新開發「美麗華影城」官方網站費用36
    萬7500元。②重新開發手機應用軟體(APP)費用84萬元。③電
    子郵件帳號及office 365帳號費用8萬1900元。④售票系統重
    置費用212萬3798元。⑤售票系統伺服器重置費用151萬4625
    元。⑥電子發票系統重置費用8萬2425元。⑦資訊技術人員支
    援費用2萬元。⑧8樓IT機房至IMAX廳佈線費用3萬2025元。⑨1
    樓LED場次表主機串接費用1萬5750元。⑩IT機房設備伺服器
    佈線費用12萬2535元。⑪25台POS機重設定費用2萬6460元。⑫
    電子發票取號串接程式費用9萬1875元。⑬防毒軟體重新安裝
    （42套）費用9萬1508元。⑭辦公室電腦重灌費用2萬9400元
    ，共計543萬9801元等情，業據證人林世鎧於本院審理中證
    述明確（見本院卷四第41-48頁），並有如原證12、12-1、1
    2-2所示之應用軟體合約書、入戶電匯匯款回條、匯款明細
    表、請購單；如原證13、13-1所示之手機應用軟體合約書、
    入戶電匯匯款回條、匯款明細表；如原證14、14-1所示之電
    子發票證明聯、入戶電匯匯款回條、匯款明細表；如原證15
    、15-1所示之沃思達主授權合約、服務協定、匯出匯款交易
    憑證；如原證16、16-1所示之買賣合約書、入戶電匯匯款回
    條、請購單；如原證17、17-1所示之電子發票證明聯、實體
    通路電子發票-配號列印使用服務合約書、入戶電匯匯款回
    條；如原證18所示之勞務報酬簽收單；如原證19、19-1所示
    之統一發票、報價單、保固證明書、請購單；如原證20、20
    -1所示之統一發票、專案報價單、請購單；如原證21、21-1
    所示之統一發票企業資訊服務報價訂購確認單、請購單；如
    原證22所示之電子計算機統一發票；如原證23、23-1所示之
    統一發票、請購單、保固證明書；如原證24、24-1、24-2所
    示之電子發票證明聯、匯款明細表、請購單；如原證25、25
    -1所示之電子計算機統一發票、請購單在卷可稽（見本院卷
    一第95-195頁、本院卷二第239-329頁、本院卷四第113-127
    頁），應堪信為真，原告自得依民法第544條規定請求美麗
    新公司賠償543萬9801元所受損害。因原告之民法第544條規
    定之請求權基礎，已有理由，本於選擇合併之關係，本院毋
    庸再就民法第277條規定之請求權基礎予以論述，附此敘明
    。
　②美麗新公司雖抗辯其否認原告進行採購之必要性及合理性，
    原告並未舉證經合理詢價程序云云。惟原告進行採購之必要
    性及合理性，業經證人林世鎧於本院審理中證述明確，若非
    因美麗新公司之上述重大違約行為，又未確實移交予原告各
    項系統權限及設備，原告本可沿用而無需重置之，原告向美
    麗新公司請求上開重置之費用，自具必要性。至就費用之合
    理性，如美麗新公司抗辯原告有浮報不合理之費用情事，屬
    對美麗新公司有利之事實，應行舉證之，美麗新公司未舉證
    以實其說，否認費用之合理性，尚無可採。
　⑷原告請求所失利益4975萬2753元，為無理由：
　　原告雖執原證26、32-41所示之原告107年6月18日至107年12
    月31日營收損失計算表、營收報表，主張107年6月18日至10
    7年12月31日受有所失利益4975萬2953元之損害云云。然按
    損害賠償，除法律另有規定或契約另有訂定外，應以填補債
    權人所受損害及所失利益為限。依通常情形，或依已定之計
    劃、設備或其他特別情事，可得預期之利益，視為所失利益
    ，民法第216條定有明文。然原告所執原證26，係以106年度
    同期營收、成本為計算之基礎，即仍由美麗新公司經營美麗
    華影城之時期，但美麗新公司具影城經營之專業，故無影城
    經營專業之原告始以系爭服務契約，委託美麗新公司提供經
    營美麗華影城之服務，此為系爭服務契約前言所明揭（見本
    院卷一第23頁），原告與美麗新公司之經營影城能力，並無
    可相提並論性，不得以被告經營美麗華影城106年同時期之
    營收，推論原告於107年6月18日至107年12月31日應有營收
    ，再得出所謂「營業損失」，原告此部分所失利益之計算，
    並不符合依通常情形，或依已定之計劃、設備或其他特別情
    事，具有客觀之確定性之情形，非可得預期之利益，自無損
    害可言。因此，原告依民法第544條或第227條規定請求美麗
    新公司賠償107年6月18日至107年12月31日所受所失利益497
    5萬2953元之損害，應屬無據。
七、綜上所述，原告系爭服務契約第2條第A項、民法第544條規
    定請求美麗新公司給付1631萬4656元（計算式：1087萬4855
    元＋543萬9801元＝1631萬4656元），及自起訴狀繕本送達翌
    日即109年7月10日（見本院卷一第213頁）起至清償日止，
    按年息5％計算之利息，為有理由，應予准許，逾此範圍之請
    求，為無理由，應予駁回。原告、美麗新公司陳明願供擔保
    ，聲請宣告假執行及免為假執行，經核原告勝訴部分，合於
    法律規定，爰分別酌定相當之擔保金額宣告之，原告其餘假
    執行之聲請，因訴之駁回而失所依據，應予駁回。
八、本件事證已臻明確，兩造其餘攻擊防禦方法及證據，核與判
    決之結果不生影響，爰不一一論列，併此敘明。
九、訴訟費用負擔之依據：民事訴訟法第79條、第85條第1項但
    書。
中　　華　　民　　國　　111 　年　　3 　　月　　25　　日
                  民事第二庭    法　官　李子寧
以上正本係照原本作成。
如對本判決上訴，須於判決送達後20日內向本院提出上訴狀。如
委任律師提起上訴者，應一併繳納上訴審裁判費。
中　　華　　民　　國　　111 　年　　3 　　月　　25　　日
　　　　　　　　　              書記官  黃幸雪